臺灣臺北地方法院刑事判決　　　　　　　　96年度訴字第22號
公　訴　人　臺灣臺北地方法院檢察署檢察官
被　　　告　甲○○
　　　　　　　　　　樓（現羈押於臺北看守所）
指定辯護人　本院公設辯護人乙○○
上列被告因強盜等案件，經檢察官提起公訴（95年度偵字第
27068 號），本院判決如下：
    主  文
甲○○竊盜，因脫免逮捕，而當場施以強暴，累犯，處有期徒刑
伍年貳月。
扣案綠色塑膠眼鏡盒壹個沒收。
    事  實
一甲○○前因強盜案件，經本院以九十一年度訴字第八一九號判
  決判處有期徒刑二年六月確定，民國九十四年七月二十八日縮
  短刑期假釋出監，假釋期間交付保護管束，假釋期間又因傷害
  案件，經本院九十二年度易字第七四三號判決判處有期徒刑六
  月確定，致前述假釋遭撤銷，應執行殘刑有期徒刑一年一月又
  二十一日，並與前述六月有期徒刑合併執行，九十五年八月四
  日執行完畢，次日出監（起訴書誤載為九十五年八月五日執行
  完畢）。仍不思悔過，又於九十五年十二月二十三日下午八點
  左右，前往位於臺北縣萬華區○○街一五九號之大群商店內，
  基於為自己不法所有之意圖，向店員丙○○佯稱欲購買長壽香
  煙一條，趁丙○○彎腰拿取塑膠袋欲為其包裝而疏於注意之際
  ，竊取該條長壽香煙後快步離去，丙○○發覺後隨即追出，徒
  手抓住甲○○予以逮捕，甲○○為脫免逮捕，竟當場自口袋取
  出其所有之綠色塑膠眼鏡盒，毆打丙○○之頭部與手部，致丙
  ○○受有左手肘擦傷、右前腕皮下瘀血及右手背部紅腫等傷害
  而鬆手，適巡邏警員見狀上前制伏甲○○後當場逮捕，並扣得
  綠色塑膠眼鏡盒一個。
二案經臺北市警察局萬華分局報請臺灣臺北地方法院檢察署檢察
  官偵查起訴。
    理  由
一程序事項：被告以外之人於審判外之言詞或書面陳述，除法律
  有規定者外，不得作為證據，刑事訴訟法第一百五十九條第一
  項固有明文；惟被告以外之人於審判外之陳述，雖不符同法第
  一百五十九條之一至之四規定，而經當事人於審判程序同意作
  為證據，法院審酌該言詞陳述或書面陳述作成時之情況，認為
  適當者，亦得為證據。又當事人、代理人或辯護人於法院調查
  證據時，知有第一百五十九條第一項不得為證據之情形，而未
  於言詞辯論終結前聲明異議者，視為有前項之同意，同法第一
  百五十九條之五亦定有明文。本件公訴人、被告及辯護人於本
  院準備程序及審判程序中對於本案相關證人於偵查中之證述暨
  其他相關具傳聞性質之證據資料之證據能力，均表示沒有爭執
  ，且迄於言詞辯論終結前亦未聲明異議。本院審酌本案證人之
  陳述及證據資料作成時之情況，核無違法取證或其他瑕疵，認
  為以之作為證據為適當，前述證人於審判外之陳述及相關證據
  資料，自得做為證據。
二認定事實所憑之證據及理由：前述事實除據被告甲○○於本院
  審理時自白外，並有扣案綠色眼鏡盒一個、臺北市立聯合醫院
  和平院區診斷證明書、贓物認領保管單、照片一張等證據可證
  ，且與證人即被害人丙○○之證言相符，已足以擔保被告自白
  之真實性，本件證據明確，可認定被告有事實欄所載之犯行，
  應依法論科。
三論罪科刑之依據：被告因竊盜，為防護贓物、脫免逮捕，而當
  場對於被害人施以強暴，核其所為應依刑法第三百二十九條之
  規定，論以同法第三百二十八條第一項之強盜罪；又被告於其
  實施前述準強盜行為之際，造成被害人丙○○受有如事實欄所
  載之傷害，因該傷害乃被告為脫免逮捕、防護贓物所實施之強
  暴方法之結果，並非被告另行基於傷害之故意所致，故不另論
  傷害罪，起訴書認被告另犯刑法第二百七十七條第一項傷害罪
  ，且與前述準強盜罪間有方法、結果之牽連關係等語，尚有誤
  會，併予敘明。又被告曾有如事實欄所述之犯罪科刑執行完畢
  情形，有臺灣高等法院被告前案紀錄表一份可參，其於受有期
  徒刑執行完畢後，五年內故意再犯有期徒刑以上之本罪，為累
  犯，依法加重其刑。本院審酌被告雖坦承犯行，且被害人傷勢
  輕微，犯罪所得微薄，惟其前於九十一年六月二十八日所犯強
  盜案件，同係於竊取便利商店之約翰走路威士忌一瓶後，為店
  長發覺逮捕時，為脫免逮捕而持竊得之威士忌酒瓶擲向該名店
  長，並徒手毆打，所使用之手段及情節均屬一致，其於九十五
  年八月五日該案執行完畢出監後，隨即於三個月後再犯本件強
  盜犯行，顯見其並未因該案遭判處二年六月並經刑之執行而知
  悔誤等一切情狀，量處如主文所示之刑。被告持以傷害被害人
  所用之綠色塑膠眼鏡盒一個為供其犯罪所用之工具，且為被告
  所有，已據被告於供承在卷，依刑法第三十八條第一項第二款
  規定宣告沒收。
四適用之法條：刑事訴訟法第二百九十九條第一項前段，刑法第
  三百二十九條、第三百二十八條第一項、第四十七條第一項、
  第三十八條第一項第二款。
本案經檢察官熊南彰到庭執行職務
中　　華　　民　　國　　96　　年　　2 　　月　　27　　日
　　　　　　　　　刑事第十五庭  審判長法　官  廖紋妤
　                                    法  官  楊台清
                                      法  官  邱蓮華
上正本證明與原本無異。
如不服本判決，應於判決送達後10日內，向本院提出上訴狀。
                                      書記官  王黎輝
中　　華　　民　　國　　96　　年　　2 　　月　　27　　日
附錄論罪科刑法條
刑法第328條
意圖為自己或第三人不法之所有，以強暴、脅迫、藥劑、催眠術
或他法，至使不能抗拒，而取他人之物或使其交付者，為強盜罪
，處五年以上有期徒刑。以前項方法得財產上不法之利益或使第
三人得之者，亦同。
犯強盜罪因而致人於死者，處死刑、無期徒刑或十年以上有期徒
刑；致重傷者，處無期徒刑或七年以上有期徒刑。
第一項及第二項之未遂犯罰之。
預備犯強盜罪者，處一年以下有期徒刑、拘役或三千元以下罰金
。
刑法第329條
竊盜或搶奪，因防護贓物、脫免逮捕或湮滅罪證而當場施以強暴
、脅迫者、以強盜論。
